【裁判字號】    90,訴,912
【裁判日期】    901218
【裁判案由】    違反藥事法
【裁判全文】
臺灣臺北地方法院刑事判決                            九十年度訴字第九一二號
    公  訴  人  臺灣臺北地方法院檢察署檢察官
    被      告  甲○○
    選任辯護人  魏妁瑩律師
                劉錦樹律師
右列被告因違反藥事法案件，經檢察官提起公訴（九十年度偵字第九六八四號），本
院判決如左：
    主  文
甲○○連續明知偽藥而販賣，處有期徒刑拾月。
扣案之偽藥「甲○○蛇毒丸」陸瓶、「甲○○蛇骨丸」拾貳瓶、「甲○○蛇骨丸」仿
單壹佰零柒張、「特效甲○○蛇骨丸」仿單壹佰肆拾壹張均沒收。
    事  實
一、甲○○曾於民國八十八年間，因違反藥事法案件，經本院判處有期徒刑六月，緩
    刑三年確定。仍不知警惕，於緩刑期間，明知其以每打新台幣（下同）五千元向
    自稱「莊茂松」者購入之「甲○○蛇骨丸」、「甲○○蛇毒丸」，均係禁止販賣
    之偽藥，竟意圖營利，基於概括之犯意，自八十九年四月間起，在台北市華中橋
    下，透過其所承租之（０二）00000000號電話與有意購買之顧客聯繫，
    以每瓶新台幣（下同）一千元價格，連續多次將上開偽藥販賣予丁○○等不特定
    人。嗣於八十九年九月七日上午十一時許，在台北市○○街一二０巷四弄二五號
    住處，為台北市萬華區衛生所人員會同警方人員當場查獲，並扣得其所有而尚未
    銷售之「甲○○蛇毒丸」六瓶、「甲○○蛇骨丸」十二瓶（其中各一瓶送化驗）
    、「甲○○蛇骨丸」仿單一百零七張（公訴人誤載為一百七十張）、「特效甲○○蛇骨丸」仿單一百四十一張（公訴人誤載為一百四十二張）。
二、案經臺灣台北地方法院檢察署檢察官自動檢舉偵查起訴。
    理  由
一、訊據被告甲○○固不諱言為警查扣前述藥丸及仿單乙情，惟矢口否認有何違反藥
    事法犯行，辯稱：上開藥丸係前案向莊茂松購入所留下，僅供自己使用，並未販
    賣云云。惟查：
（一）扣案之上開藥丸分別檢出摻有五種西藥成分，應以藥品管理，惟均未標示藥品
      許可證字號且來源不明，應係未經核准擅自製造之「偽藥」，有台北市政府衛
      生局八十九年十月十二日北市衛四字第八九二四五三三八００號函及行政院衛
      生署藥物食品檢驗局檢驗成績書影本在卷可稽。
（二）被告甲○○如何於前開時、地販售「甲○○蛇骨丸、甲○○蛇毒丸」等情，業
      據證人丁○○於偵、審時證述：「八十九年四月起陸續買了幾次，都以000
      00000號電話與賣方聯絡，他會問我的樣子及坐什麼車，約在華中橋處見
      面，蛇毒丸及蛇骨風濕丸都是一瓶一千元，每次約四、五瓶至十幾瓶不等，有
      一男子就會依約定地點來賣我們，每次藥罐內均附說明書」、「八十九年四、
      五月份左有，在華中橋附近，我是看傳單上電話約他出來，向他買藥，買過好
      幾次」等語綦詳（見八十九年度偵字第二一六八０號偵查卷第三十頁反面、九
      十年度偵字第九六八四號偵查卷第五頁反面），被告亦不諱言丁○○確有打上
      述電話要買藥等情（見九十年度偵字第九六八四號偵查卷第十一頁反面、本院
      九十年十月三十日訊問筆錄），足徵證人確有打電話向被告買藥一事。
（三）證人丁○○於本院審理時雖一度改稱：「不能肯定實際賣藥給我的是否為甲○○」云云，然經公訴檢察官質以：「為何在偵查中與本次庭訊供述有差異？」
      答稱：「被告曾經到過我家，被告拜託我不要指證他，我家的住址被告都知道
      ，被告拜託我改供詞，因為我家裡有小孩在家，夫妻都在上班，被告又知道家
      裡的住址，我害怕被告來報復，所以才更改供詞」，嗣經公訴檢察官再度確認
      其於偵查中之供詞無訛，而被告亦坦承：「開庭前確實有去證人家，拜託證人
      不要說我有賣」等詞（均見本院九十年十月三十日訊問筆錄），倘若被告確無
      販售上開藥丸，何以於開庭前畏罪心虛希求證人配合更改供詞，由此益證被告
      確有於前開時、地販售予丁○○之事實。
（四）本件係台北市萬華區衛生所接獲台北市政府衛生局來函指派藥師丙○○、戊○○會同警員乙○○至被告上址稽查，並在客廳之鐵桶內查扣前開偽藥各節，業
      據證人丙○○、戊○○、乙○○分別到庭證述綦詳（見本院九十年十月三十日
      訊問筆錄、同年十一月二十七日審判筆錄），且有台北市政府衛生局萬華區衛
      生所藥物檢查現場紀錄表、談話筆錄及現場照片四幀及扣案之上開偽藥及仿單
      可憑，證人乙○○更證稱：「打開鐵桶蓋子時，桶子裡並沒有發霉的味道，裡
      面的裝藥瓶子看起來並不是放很久的樣子」等語（見本院九十年十月三十日訊
      問筆錄），查被告曾於八十四年間起，在台北市○○區○○街路邊及台北市○○區○○街一二巷四弄二五號等處，連續多次將上開偽藥販售予不特定人，嗣
      於八十七年十二月八日，在上址住處，為台北市政府衛生局會同警員當場查獲
      ，並扣得「甲○○蛇骨丸」、「甲○○蛇毒丸」各一瓶之事實，有本院八十八
      年度訴字第三二０號刑事判決書可憑，足徵被告先前販入之上開偽藥均應已為
      警查扣，況時隔二年後在同一地點又為警接獲檢舉查獲，其辯稱係以前所剩僅
      供己服用云云，實委無可採。
  綜上所述，本件被告確有販賣偽藥犯行，所辯不足採信。故事證明確，被告犯行堪
  以認定，應予依法論科。
二、核被告甲○○所為，係犯藥事法第八十三條第一項之明知為偽藥而販賣罪。其先
    後多次販賣犯行，均時間緊接，犯罪構成要件相同之罪名，顯係基於概括犯意反
    覆為之，為連續犯，應論以一罪，並加重其刑。查被告有如事實欄所載之前科，
    有臺灣高等法院檢察署刑案紀錄表可稽，爰審酌被告前曾因販售上開偽藥為警查
    獲，猶不知警惕再度犯案，及其犯罪動機、目的、手段、所生危害及犯罪後矯飾
    卸責，態度不佳等一切情狀，量處如主文所示之刑，以示懲儆。扣案之偽藥「甲○○蛇骨丸」六瓶、「甲○○蛇毒丸」十二瓶（其中各一瓶已送檢驗）、「甲○○蛇骨丸」仿單一百零七張、「特效甲○○蛇骨丸」仿單一百四十一張，均為被
    告所有，供犯罪預備之物，應依刑法第三十八條第一項第二款規定宣告沒收。
據上論斷，應依刑事訴訟法第二百九十九條第一項前段，藥事法第八十三條第一項，
刑法第十一條前段、第五十六條、第三十八條第一項第二款，判決如主文。
本案經檢察官於知慶到庭執行職務
中      華      民      國    九十      年     十二     月     十八     日
                                      臺灣臺北地方法院刑事第八庭
                                          法  官  胡宏文
右正本證明與原本無異。
如不服本判決，應於判決送達後十日內，向本院提出上訴狀。
                                          書記官  劉穗筠
中      華      民      國    九十      年     十二     月     二十一   日
附本案論罪科刑依據之法條：藥事法第八十三條第一項
藥事法第八十三條
明知為偽藥或禁藥，而販賣、供應、調劑、運送、寄藏、牙保、轉讓或意圖販賣而陳
列者，處五年以下有期徒刑，得併科新台幣十萬元以下罰金。
犯前項之罪，因而致人於死者，處七年以上有期徒刑，致重傷者，處一年以上七年以
下有期徒刑。
因過失犯第一項之罪者，處一年以下有期徒刑、拘役或新台幣十萬元以下罰金。
第一項之未遂犯罰之。


司法院資訊處製作；財團法人民間司法改革基金會備份。
